【裁判字號】    92,訴,1261
【裁判日期】    920620
【裁判案由】    毒品危害防制條例
【裁判全文】
臺灣高雄地方法院刑事判決                        九十二年度訴字第一二六一號
    公  訴  人  臺灣高雄地方法院檢察署檢察官
    被      告  甲○○
右列被告因違反毒品危害防制條例案件，經檢察官提起公訴（九十二年度毒偵字第二
二一九號），本院判決如左：
    主  文
甲○○連續施用第一級毒品，累犯，處有期徒刑拾月。扣案之海洛因壹包（驗後淨重
零點壹貳公克、包裝重零點貳參公克）沒收銷燬之。
    事  實
一、甲○○前於民國八十九年間，因犯竊盜罪，經本院判處有期徒刑一年確定在案，
    於九十一年六月一日因縮刑期滿執行完畢。
二、甲○○前因施用毒品案件，經本院裁定觀察、勒戒後，認有繼續施用毒品傾向，
    再經本院裁定令入戒治處所施以強制戒治，嗣經停止戒治付保護管束期滿後，業
    經台灣高雄地方法院檢察署檢察官於九十年十月十九日，以九十年度戒毒偵字第
    一一三三號不起訴處分確定。詎甲○○仍不知警惕，復於五年內基於施用第一級
    毒品之概括犯意，自九十二年一月間某日起至同年四月八日中午某時止，連續在
    高雄市成功公園等處，以不詳方式施用第一級毒品海洛因多次。嗣於九十二年四
    月九日上午十一時二十分許，為警於高雄市○鎮區○○路與成功路之交岔路口查
    獲，並扣得第一級毒品海洛因一包（驗後淨重零點一二公克、包裝重零點二三公
    克）。
三、案經高雄市政府警察局前鎮分局報請臺灣高雄地方法院檢察署檢察官偵查起訴。
    理  由
一、訊據被告甲○○對於九十二年四月二日施用第一級毒品一次之事實固不諱言，惟
    矢口否認有何連續施用海洛因多次之犯行，辯稱：伊僅有於九十二年四月二日施
    用一次毒品，並沒有其他施用毒品之犯行云云，惟查：被告右揭連續施用第一級
    毒品海洛因之事實，業據被告甲○○於警、偵訊時供承明確，而被告於九十二年
    四月九日為警查獲後所採尿液，經送鑑定結果，呈曾施用第一級毒品海洛因之嗎
    啡陽性反應，有高雄市立凱旋醫院九十二年四月十七日出具之高市凱醫檢字第０
    一０００號煙毒尿液檢驗成績書一份附卷可稽；再佐以於查獲當日所扣得之白色
    粉末一包，經送法務部調查局鑑定結果，確含海洛因成分無訛（驗後淨重零點一
    二公克、包裝重零點二三公克），有該局九十二年五月十四日調科壹字第二二０
    ０一五一四一號鑑定通知書一份在卷可稽。是依上開證據，足認被告上開自白核
    與事實相符，堪以採信。被告於本院審理時翻異前詞，顯係事後卸責之詞，自不
    足採。而被告甲○○前因施用毒品案件，經本院裁定觀察、勒戒後，認有繼續施
    用毒品傾向，再經本院裁定令入戒治處所施以強制戒治，嗣經停止戒治付保護管
    束期滿後，業經台灣高雄地方法院檢察署檢察官於九十年十月十九日，以九十年
    度戒毒偵字第一一三三號不起訴處分確定等情，則有上開不起訴處分書、該署刑
    案資料查註紀錄表、本院被告院內索引卡紀錄表及臺灣高等法院被告全國前案記
    錄表各一份附卷可參。被告經交付保護管束期滿不起訴處分後五年內再犯連續施
    用第一級毒品海洛因，犯罪事證明確，犯行實堪認定。
二、按犯毒品危害防制條例第十條之罪，經依同條例第二十條第二項交付保護管束期
    滿，應由檢察官為不起訴處分。經不起訴處分後五年內再犯第十條之罪，即不適
    用前項之規定（即應由檢察官偵查起訴），毒品危害防制條例第二十三條第一項
    、第二項定有明文。核被告於前案交付保護管束期滿經不起訴處分後，五年內再
    犯毒品危害防制條例第十條第一項之罪，應依毒品危害防制條例第十條第一項之
    規定論罪科刑。被告先後多次施用第一級毒品海洛因之犯行，時間緊密，犯意概
    括，所犯構成要件相同，為連續犯，依刑法第五十六條規定，以一罪論，並加重
    其刑。其多次施用第一級毒品前持有毒品之低度行為，為其施用第一級毒品之高
    度行為所吸收，均不另論罪。被告甲○○有犯罪事實欄一所述之論罪科刑執行情
    形，有台灣高雄地方法院檢察署刑案資料查註紀錄表、本院被告院內索引卡紀錄
    表及台灣高等法院被告全國前案紀錄表各一紙在卷可憑，其於有期徒刑執行完畢
    後五年內再犯本件有期徒刑以上之罪，為累犯，應依刑法第四十七條規定，加重
    其刑，並遞加之。爰審酌被告已有施用毒品，經強制戒治及保護管束之紀錄，竟
    再施用毒品，顯見意志不堅，及其犯罪戕害自身，尚無害及他人，犯罪後僅坦承
    部分犯行等一切情狀，量處如主文所示之刑。扣案之白色粉末經檢驗後，確為毒
    品危害防制條例所定之第一級毒品海洛因無誤（驗後淨重零點一二公克、包裝重
    零點二三公克），已如前述，應依毒品危害防制條例第十八條第一項前段之規定
    ，宣告沒收並銷燬之（包裝袋與毒品不能析離，亦應併沒收銷燬之）。
據上論斷，應依刑事訴訟法第二百九十九條第一項前段，毒品危害防制條例第十條第
一項、第十八條第一項前段，刑法第十一條前段、第五十六條、第四十七條，判決如
主文。
本案經檢察官林美靜到庭執行職務。
中      華      民      國      九十二    年     六     月     二十     日
                                    台灣高雄地方法院刑事第六庭
                                        審判長  法 官     李政庭
                                                法 官     周玉群
                                                法 官     邱泰錄
右正本證明與原本無異。
如不服本判決，應於判決送達後十日內，向本院提出上訴狀。
                                                書記官    林慧君
中    華    民    國      九十二    年      六      月      二十三      日
毒品危害防制條例第十條
施用第一級毒品者，處六月以上五年以下有期徒刑。
施用第二級毒品者，處三年以下有期徒刑。


司法院資訊處製作；財團法人民間司法改革基金會備份。
